# 关于使用权资产折现率的确定

提问人：半梦灬 时间：2022-10-13 14:40:48
请教陈版主及各位老师
在项目上遇到了需要确定使用权资产折现率的问题，该企业从 2021 年开始执行新租赁准则，在 2021 年 1 月 1 日这个时点，企业不存在任何借款，应当如何确认增量借款利率呢，企业的所有租赁事项租赁期均在 1 年以上 5 年以下，企业的处理方法是，根据每项租赁的租赁期，都通过对 1 年一年LPR和 5 年以上LPR使用内插法进行计算，得到一个利率，使用该利率对相应租赁事项进行折现，企业在 2021 年全年中分别于 1 月和 3 月取得了 1 年期的借款，利率分别为当月 1 年以内LPR加上 15 个BP或 35 个BP，在确定使用权资产折现率时我是否应当考虑该事项。

回答人：chenyiwei
折现率不可能只考虑基准利率，还应考虑承租人自身的信用风险因素的影响。报告期内承租人从商业银行取得借款的实际利率可以作为上浮利差确定的参考。